臺灣臺北地方法院刑事判決
109年度審交訴字第77號
公  訴  人  臺灣臺北地方檢察署檢察官
被      告  薛光宇


選任辯護人  熊依翎律師
上列被告因過失傷害案件，經檢察官提起公訴（109年度偵字第1
3782號），本院判決如下：
    主  文
本件被訴過失傷害罪公訴不受理。
    理  由
一、公訴意旨如起訴書所載（如附件所示，所涉肇事逃逸罪，由
    本院另行審結）。
二、告訴乃論之罪，告訴人於第一審辯論終結前得撤回其告訴，
    又告訴經撤回者，應諭知不受理之判決，刑事訴訟法第238
    條第1項、第303條第3款分別定有明文。
三、本件告訴人告訴被告其中過失傷害罪嫌，起訴書認係觸犯刑
    法第284條前段之過失傷害罪，依同法第287條規定，須告訴
    乃論。茲據告訴人撤回告訴，依照首開說明，本件不經言詞
    辯論，逕為諭知不受理之判決。
據上論斷，應依刑事訴訟法第303條第3款、第307條判決如主文
。
本案經檢察官朱玓提起公訴，檢察官吳春麗、邱曉華到庭執行職
務。
中    華    民    國   110    年    11    月    12    日
                  刑事第二十庭  法  官  洪英花
以上正本證明與原本無異。
如不服本判決應於收受送達後20日內向本院提出上訴書狀，並應
敘述具體理由；其未敘述上訴理由者，應於上訴期間屆滿後20日
內向本院補提理由書（均須按他造當事人之人數附繕）「切勿逕
送上級法院」。
告訴人或被害人如對於本判決不服者，應具備理由請求檢察官上
訴，其上訴期間之計算係以檢察官收受判決正本之日期為準。
因疫情而遲誤不變期間，得向法院聲請回復原狀。
                                書記官    洪啟瑞
中    華    民    國   110    年    11    月    12    日
附件： 
臺灣臺北地方檢察署檢察官起訴書
                                    109年度偵字第13782號
　　被　　　告　薛光宇　男　48歲（民國00年0月00日生）
　　　　　　　　　　　　住新北市○○區○○○路00巷00號4
　　　　　　　　　　　　　樓
　　　　　　　　　　　　國民身分證統一編號：Z000000000號
上列被告因公共危險等案件，已經偵查終結，認應該提起公訴，
茲將犯罪事實及證據並所犯法條分敘如下：
　　　　犯罪事實
一、薛光宇於民國109年4月6日8時35分許，駕駛車牌號碼0000-0
    0號自用小客車，沿臺北市中山區大直街2巷由西向東方向行
    駛，行至大直街2巷17號前，本應注意車前狀況，隨時採取
    必要之安全措施，以避免危險或交通事故之發生，且依當時
    天候陰天、日間自然光線、柏油路面乾燥、無缺陷、無障礙
    物、無號誌，視距良好等並無不能注意之情形，竟疏未注意
    車前之人車動態，擦撞對向徒步行來之張智偉，致張智偉受
    有左側手肘挫傷、左手尺神經損傷等傷害。然薛光宇於肇事
    致人受傷後，竟基於肇事逃逸之犯意，未曾下車查看，亦未
    對傷者施以必要之救護或向警察機關報案，旋即駕車逃逸，
    無視張智偉遭撞後不斷搓揉左手肘及頻頻回頭望其是否下車
    關心處理，仍駕車逕自離去。
二、案經張智偉訴由臺北市政府警察局中山分局報告偵辦。
　　　　證據並所犯法條
一、證據清單及待證事實：
編號 證據名稱 待證事實 1 被告薛光宇於警詢及偵查中之供述 坦承於上揭時地，有駕駛本案肇事車輛與對向徒步行來之告訴人張智偉發生碰撞之事實。 2 告訴人張智偉於警詢及偵查中之指訴 全部犯罪事實。 3 臺北市政府警察局道路交通事故初步分析研判表、道路交通事故現場圖、告訴人張智偉之道路交通事故談話紀錄表、道路交通事故調查報告表(一)(二)、現場及事發監視器畫面截圖照片及本署勘驗報告 證明被告確於上揭時地，駕駛本案肇事車輛，擦撞告訴人之左手肘，致告訴人成傷，其後並未下車查看，旋即駕車離去之事實。 4 臺北市立聯合醫院忠孝院區之診斷證明書 證明告訴人受有左側手肘挫傷、左手尺神經損傷等傷害之事實。 
二、核被告薛光宇所為，係犯刑法第284條前段過失傷害及同法
    第185條之4肇事逃逸罪嫌。被告所犯上開各罪，犯意各別、
    行為互殊，請予分論併罰。
三、依刑事訴訟法第251條第1項提起公訴。
　　此　致
臺灣臺北地方法院
中　　華　　民　　國　  109　　年　　7　月　　  21　　日
　　　　　　　　　　　　　 檢  察  官  朱  玓　
本件正本證明與原本無異  
中　　華　　民　　國　  109 　 年　  7  月　    29  　日
                           書  記  官  陳  芳  盈  
附錄本案所犯法條全文
中華民國刑法第185條之4
（肇事遺棄罪）
駕駛動力交通工具肇事，致人死傷而逃逸者，處 1 年以上 7 年
以下有期徒刑。
【註：本條文規定：「駕駛動力交通工具肇事，致人死傷而逃逸
  者，處 1 年以上 7 年以下有期徒刑。」，依據司法院大法官
  民國 108 年 5 月 31 日釋字第 777 號解釋，其中有關「肇
  事」部分，可能語意所及之範圍，包括「因駕駛人之故意或過
  失」或「非因駕駛人之故意或過失」（因不可抗力、被害人或
  第三人之故意或過失）所致之事故，除因駕駛人之故意或過失
  所致之事故為該條所涵蓋，而無不明確外，其餘非因駕駛人之
  故意或過失所致事故之情形是否構成「肇事」，尚非一般受規
  範者所得理解或預見，於此範圍內，其文義有違法律明確性原
  則，此違反部分，應自本解釋公布之日起失其效力。有關刑度
  部分，一律以 1 年以上 7 年以下有期徒刑為其法定刑，致對
  犯罪情節輕微者無從為易科罰金之宣告，對此等情節輕微個案
  構成顯然過苛之處罰，於此範圍內，不符憲法罪刑相當原則，
  與憲法第 23 條比例原則有違。此違反部分，應自本解釋公布
  之日起，至遲於屆滿 2  年時，失其效力。】
中華民國刑法第284條
因過失傷害人者，處 1 年以下有期徒刑、拘役或 10 萬元以下
罰金；致重傷者，處 3 年以下有期徒刑、拘役或 30 萬元以下
罰金。